---
title: "20200303_ch3,4"
author: "quartzeese"
date: '2020-03-03 '
output: html_document
---

# 3. Programming basics

프로그래밍 basic에 관한 내용 

## 3.2 function

```{r}
knitr::opts_chunk$set(eval = FALSE)

```

default 값을 가질 수 있다. 
또한 ifelse를이용하여 조건문 활용 가능 

## 3.3 Namespaces

여러 패키지에서 함수 이름이 겹칠수 있다. 
ex. filter function은 stats, dplyr package에서 다 나옴 

```{r, eval=F}
search()
stats::filter
dplyr::filter
```

## 3.5 Vectorization and functionals

```{r, eval=F}
x <- 1:10
sapply(x, sqrt)

n <- 1:25
s_n <- sapply(n, compute_s_n)
```

Other functionals are apply, lapply, tapply, mapply, vapply, and replicate. We mostly use sapply, apply, and replicate in this book,
we cover the functional that operates on numeric, logical, and character vectors: sapply.

# 4. The tidyverse

data를 Tidy하게 만드는 방법 tidy한 데이터란 무엇인가...


## 4.3 Manipulating data frames

mutate - add a new column
filter - subset data
select - select column

```{r, eval=F}
library(dslabs)
data("murders")
murders <- mutate(murders, rate = total / population * 100000)
head(murders)

```

## 4.10 Tibbles 

현대적 변형의 dataframe 
tidyverse 패키지에 잘 맞고 몇 가지 장점들이 있음. 

1. 더 readable하게 보여줌
비교 cars vs as_tibble(cars)

2. tibble의 subset은 tibble임
 vs data frame의 subset은 벡터나 스칼라로 나옴
 
```{r}
class(murders[,4])
#> [1] "numeric"

class(as_tibble(murders)[,4])
#> [1] "tbl_df"     "tbl"        "data.frame"
```
 
3. column안에 list나 function을 넣을수 있음 

```{r}
tibble(id = c(1, 2, 3), func = c(mean, median, sd))
#> # A tibble: 3 x 2
#>      id func  
#>   <dbl> <list>
#> 1     1 <fn>  
#> 2     2 <fn>  
#> 3     3 <fn>
```

4. group_by를 통해 grouped_tibble을 만들 수 있음. 

4.10.5 tibble 만들기 (data.frame 대신)
```{r}
grades <- tibble(names = c("John", "Juan", "Jean", "Yao"), 
                     exam_1 = c(95, 80, 90, 85), 
                     exam_2 = c(90, 85, 85, 90))
```

## 4.11 the dot operator

```{r}
rates <-   filter(murders, region == "South") %>% 
  mutate(rate = total / population * 10^5) %>% 
  .$rate
median(rates)
#> [1] 3.4
```

## 4.12 do

```{r}
data(heights)
heights %>% 
  filter(sex == "Female") %>%
  summarize(range = quantile(height, c(0, 0.5, 1)))

#Error: expecting result of length one, got : 2



```

do 를 이용해서 고칠 수가 있음
-> group을 만들어서 함수를 적용해도 그대로 나올 수 있게

```{r}
my_summary <- function(dat){
  x <- quantile(dat$height, c(0, 0.5, 1))
  tibble(min = x[1], median = x[2], max = x[3])
}

heights %>% 
  group_by(sex) %>% 
  do(my_summary(.))
#> # A tibble: 2 x 4
#> # Groups:   sex [2]
#>   sex      min median   max
#>   <fct>  <dbl>  <dbl> <dbl>
#> 1 Female    51   65.0  79  
#> 2 Male      50   69    82.7
```

dot operator가 들어가는 것을 확인 
" My favourite is to apply functions across the rows and add a column for this output. "

## 4.13 The purrr package

saply를 대신할 수 있는 패키지
- 함수를 적용해서 return 해줌 
sapply보다 좋은 점  : 원하는 타입의 데이터로 결과값을 지정할 수 있음

ex. map -> list
map_dbl -> numeric
map_df -> tibble 

하지만 map_df는 이름이 있어야 하기 때문에 코드를 고쳐줘야함

```{r}
compute_s_n <- function(n){
  x <- 1:n
  sum(x)
}
# 이런 function이 있다면


compute_s_n <- function(n){
  x <- 1:n
  tibble(sum = sum(x))
}

#요래 바꿔줘야 문제가 없음 

s_n <- map_df(n, compute_s_n)

```

## 4.14 Tidyverse conditionals

case_when 과 between 

1. case_when
- ifelse와 비슷하게 vectorizing conditional statements긴 한데
ifelse는 TRUE FALSE만 줄 수 있다면 얘는 다른 값들을 줄 수 있음

```{r}
x <- c(-2, -1, 0, 1, 2)
case_when(x < 0 ~ "Negative", 
          x > 0 ~ "Positive", 
          TRUE  ~ "Zero")
#> [1] "Negative" "Negative" "Zero"     "Positive" "Positive"
```

그리고 카테고리 변수를 만들어줄 때 사용

```{r}
murders %>% 
  mutate(group = case_when(
    abb %in% c("ME", "NH", "VT", "MA", "RI", "CT") ~ "New England",
    abb %in% c("WA", "OR", "CA") ~ "West Coast",
    region == "South" ~ "South",
    TRUE ~ "Other")) %>%
  group_by(group) %>%
  summarize(rate = sum(total) / sum(population) * 10^5) 
#> # A tibble: 4 x 2
#>   group        rate
#>   <chr>       <dbl>
#> 1 New England  1.72
#> 2 Other        2.71
#> 3 South        3.63
#> 4 West Coast   2.90
```

2. between
x >= a & x <= b 대신
between(x, a, b) 사용 
