---
title: "chapter 5,7"
output: html_notebook
---

# Ch 5 Importing data

```{r}
wd <- getwd()
```

url <- "https://raw.githubusercontent.com/rafalab/dslabs/master/inst/extdata/murders.csv"
dat <- read_csv(url)
download.file(url, "murders.csv")

when using download.file you should be careful as it will overwrite existing files without warning.


```{r}
tmp_filename <- tempfile()
download.file(url, tmp_filename)
dat <- read_csv(tmp_filename)
file.remove(tmp_filename)
```


# Chapter 7. ggplot

```{r}
library(dslabs)
data(murders)
library(dplyr)
library(ggplot2, quietly = T)

```

```{r}
p <- ggplot(data = murders)
class(p)
murders %>% ggplot()

```


## 7.3 Geometries

Layers를 더함으로서 graph를 만들 수 있다. Layes can define geometires, compute summary statics, define what scales to use or even chage styles

+ symbol을 이용해서 layer를 더함. 


DATA %>% ggplot() + LAYER 1 + LAYER 2 + … + LAYER N 

요런 식으로 생김 

```{r}
murders %>% ggplot() +
  geom_point(aes(x = population/10^6, y=total))

p + geom_point(aes(population/10^6, total), size = 3) +
  geom_text(aes(population/10^6, total, label = abb))
```



size는 mapping은 아님. 
반대로 mapping은 데이터를 사용해야 하는거고 aes()안에 들어가 있어야 ㅎ마. 



```{r}
p + geom_point(aes(population/10^6, total), size = 3) +
  geom_text(aes(population/10^6, total, label = abb), nudge_x = 1.5)

# nudge_x : text를 약간 오른쪽, 왼쪽으로 옮겨 줌 
```


## 7.6 Global vs Local aesthetic mappings 

population/10^6 계속 쓰기 귀찮으니까 처음부터 mapping을 해 놓고 
그 다음에 다른 것들을 하면 더 편함

```{r}
p <- murders %>% ggplot(aes(population/10^6, total, label = abb))

p + geom_point(size = 3) + 
  geom_text(nudge_x = 1.5)

# 요렇게 하면 aes 계속 안 불러도 됨 

p + geom_point(size = 3) +  
  geom_text(aes(x = 10, y = 800, label = "Hello there!"))

# 이렇게 local mapping으로 overrie할 수도 있음 

```



## 7.7 Scale 바꾸기
log scale로 바꾸고 싶다면..?


```{r}
p + geom_point(size = 3) +  
  geom_text(nudge_x = 0.05) + 
  scale_x_continuous(trans = "log10") +
  scale_y_continuous(trans = "log10") 

p + geom_point(size = 3) +  
  geom_text(nudge_x = 0.05) + 
  scale_x_log10() +
  scale_y_log10() 

```



## 7.8 Lables and titles


```{r}
p + geom_point(size = 3) +  
  geom_text(nudge_x = 0.05) + 
  scale_x_log10() +
  scale_y_log10() +
  xlab("Populations in millions (log scale)") + 
  ylab("Total number of murders (log scale)") +
  ggtitle("US Gun Murders in 2010")


```


## 7.9 Categories as colors

```{r}
p <-  murders %>% ggplot(aes(population/10^6, total, label = abb)) +   
  geom_text(nudge_x = 0.05) + 
  scale_x_log10() +
  scale_y_log10() +
  xlab("Populations in millions (log scale)") + 
  ylab("Total number of murders (log scale)") +
  ggtitle("US Gun Murders in 2010")
# 전체를 같은 색으로 -> 굳이? 
p + geom_point(size = 3, color ="blue")

# 지역마다 다른 색으로 -> 이거를 해야지
p + geom_point(aes(col=region), size = 3)
p + geom_point(aes(col=region), size = 3, show.legend = FALSE)

# legend를 보이고 싶지 않으면, show.legend = FALSE를 넣으면 됨 

```

## 7.10 Annotation, shapes, and adjustments



murder rate를 곱하고 싶다면.. y= rx

log y = log r + log x

```{r}
r <- murders %>% 
  summarize(rate = sum(total) /  sum(population) * 10^6) %>% 
  pull(rate)
p + geom_point(aes(col=region), size = 3) + 
  geom_abline(intercept = log10(r))

p <- p + geom_abline(intercept = log10(r), lty = 2, color = "darkgrey") +
  geom_point(aes(col=region), size = 3)  
print(p)
p <- p + scale_color_discrete(name = "Region") 
print(p)

```

## 7.11 Add-on packages



```{r}
ds_theme_set()
library(ggthemes)
p + theme_economist()
p + theme_fivethirtyeight()

#ggrepel package -> label의 포지션을 아 ㄴ겹치게 해줌. 
# geom_text 대신 geom_text_repel 사용하면 됨
library(ggrepel)
p <-  murders %>% ggplot(aes(population/10^6, total, label = abb)) +   
  geom_text_repel(nudge_x = 0.05) + 
  scale_x_log10() +
  scale_y_log10() +
  xlab("Populations in millions (log scale)") + 
  ylab("Total number of murders (log scale)") +
  ggtitle("US Gun Murders in 2010")

p <- p + geom_abline(intercept = log10(r), lty = 2, color = "darkgrey") +
  geom_point(aes(col=region), size = 3)  
p <- p + scale_color_discrete(name = "Region") 
print(p)

```


## 7.12 Putting all together

```{r}

library(ggthemes)
library(ggrepel)

r <- murders %>% 
  summarize(rate = sum(total) /  sum(population) * 10^6) %>%
  pull(rate)

murders %>% ggplot(aes(population/10^6, total, label = abb)) +   
  geom_abline(intercept = log10(r), lty = 2, color = "darkgrey") +
  geom_point(aes(col=region), size = 3) +
  geom_text_repel() + 
  scale_x_log10() +
  scale_y_log10() +
  xlab("Populations in millions (log scale)") + 
  ylab("Total number of murders (log scale)") +
  ggtitle("US Gun Murders in 2010") + 
  scale_color_discrete(name = "Region") +
  theme_economist()

```


## 7.13 Quick plot, qplot

```{r}
# flexibility는 없지만 빠르게 그려버릴 수있음

data(murders)
x <- log10(murders$population)
y <- murders$total

# ggplot 사용 시
data.frame(x = x, y = y) %>% 
  ggplot(aes(x, y)) +
  geom_point()

# qplot사용 시
qplot(x,y)

```


## 7.14 Grids of plots 

```{r}

library(gridExtra)
p1 <- qplot(x)
p2 <- qplot(x,y)
grid.arrange(p1, p2, ncol = 2)

```





















